【裁判字號】    89,易,144
【裁判日期】    890814
【裁判案由】    傷害
【裁判全文】
臺灣宜蘭地方法院刑事判決                          八十九年度易字第一四四號
    公  訴  人  臺灣宜蘭地方法院檢察署檢察官
    被      告  乙○○
右列被告因傷害案件，經檢察官提起公訴（八十九年度偵字第五０九號），本院判決
如左：
    主  文
乙○○傷害人之身體，處有期徒刑貳月，如易科罰金，以參佰元折算壹日。
    事  實
一、乙○○係經營車行生意，與甲○○就靠行其車行之車輛產生債務糾紛，於民國八
    十八年十一月五日下午，二人在宜蘭縣宜蘭市○○路楊德海律師事務所協調債務
    糾紛未果，乙○○竟基於傷害甲○○身體之犯意，於同日下午三時至四時之間，
    在宜蘭縣宜蘭市○○路及民權新路交叉路口附近，徒手毆打甲○○，致甲○○受
    有背腰部及肢體多處挫瘀傷及破裂傷等傷害。
二、案經甲○○訴由臺灣宜蘭地方法院檢察署檢察官偵查起訴。
    理  由
一、訊據被告乙○○對於右揭時地因協調債務糾紛之事未果而徒手毆打甲○○之事實
    固不否認，惟矢口否認涉有傷害犯行，辯稱：是他檔在我車子前面，我沒有拿鐵
    管打他，他欠錢沒有還我，我們是徒手互毆，他的傷不實在云云。經查被告於本
    院審理時自承徒手與告訴人甲○○互毆，核與告訴人指訴遭其持鐵管毆打雖有部
    分歧異，惟被告確有毆打告訴人之事實，被告及告訴人之陳述就此部分核屬一致
    ，並有告訴人受有犯罪事實欄所載傷害之診斷證明書二紙附卷可稽，至被告辯稱
    是徒手互毆云云，惟查互毆亦屬彼此之傷害行為，而非屬正當防衛行為，此無礙
    於被告傷害犯行之成立，被告所辯，尚不足採，其事證明確，犯行堪以認定。另
    告訴人指訴係遭被告持鐵管毆打成傷等語，雖有證人丙○○到庭證述：丁○○說
    他看見甲○○被人家打，他沒說是被誰打，他只說被人用棍子打，他是打行動電
    話跟我說的等語，惟與現場目擊證人丁○○證述：當時約下午四點左右我開車經
    過渭水路與民權新路口，我看到甲○○與乙○○正在說話，我沒有看到他們二個
    在扭打，我把車子停在路旁，看到乙○○在現場，而甲○○往法院方向走，我有
    叫甲○○，他回頭看一下不理我，他是用走的離開現場，速度不會很快，我沒有
    看到甲○○有流血，也沒有看到乙○○身上有傷或衣服被扯破，乙○○手上也沒
    有拿任何東西等語互有歧異，證人丁○○既為現場目擊者，而證人丙○○僅為聽
    聞丁○○傳述，二者證言之證明力在別無其他證據佐證下，仍應以現場目擊之證
    人丁○○證言可採，且若告訴人係遭被告持鐵棍毆傷，衡情告訴人應係快步離去
    現場，而不會逗留在該處而以正常速度離去，況證人丁○○證稱未看見被告手上
    持任何東西，若被告係以鐵棍毆打告訴人，焉有告訴人任其將鐵棍藏置而再予理
    論後離去之理，而行政院衛生署宜蘭醫院驗傷證明書雖載告訴人致傷原因係鐵棍
    ，惟此係告訴人案發後隔了四天才去驗傷，係由告訴人陳述後所載，尚不能憑此
    即認定被告確係以鐵棍毆傷告訴人，是被告陳稱僅係徒手毆打告訴人之情，應屬
    可採。
二、核被告所為，係犯刑法第二百七十七條第一項之傷害罪。查被告係以徒手毆打告
    訴人之事實，已見前述，公訴意旨認被告係持鐵管毆打告訴人等語，容有誤會，
    附此敘明。爰審酌被告之品行、因債務糾紛而為犯罪之動機、傷害之手段、被害
    人所受傷害程度及被告犯罪後之態度等一切情狀，量處如主文所示之刑，並諭知
    易科罰金之折算標準。
據上論斷，應依刑事訴訟法第二百九十九條第一項前段，刑法第二百七十七條第一項
、第四十一條，罰金罰鍰提高標準條例第一條前段、第二條，判決如主文。
本案經檢察官林吉泉到庭執行職務。
中      華      民      國    八十九    年      八      月      十四    日
                                      臺灣宜蘭地方法院刑事第二庭
                                          審判長  法  官
                                                  法  官
                                                  法  官
右正本證明與原本無異
如不服本判決應於送達後十日內向本院提出上訴狀
                                          書記官
中    華    民    國      八十      年                月              日
附錄本案論罪科刑法條全文
刑法第二百七十七條第一項：傷害人之身體或健康者，處三年以下有期徒刑、拘役或
                          一仟元以下罰金。


司法院資訊處製作；財團法人民間司法改革基金會備份。
